臺灣高等法院臺中分院刑事裁定　　　　　　　　　九十四年度交抗字第二八號
　　抗　告　人
　　即受處分人　甲○○
右列抗告人因違反交通管理處罰條例案件，不服臺灣台中地方法院中華民國九十四年
三月九日所為裁定（九十三年度交聲字第八四七號）提起抗告，本院裁定如左：
      主  文
抗告駁回。
      理  由
一、原審裁定略以：本件受處分人即異議人甲○○駕駛車牌ＱＮ－９８８０號自小客
    車於九十三年十月六日時分於台中市○○○○○路口汽車行駛道路撥接行動
    電話，經警舉發之事實，有台中市○○○○○道路交通管理事件通知單一份附卷
    可稽，而受處分人上述違規事實明確，並有台中市警察局第六分局九十三年十月
    二十日中分六交字第０９３００３０１６９號函一份附卷可佐，並經當日舉發之
    警員黃資堯到庭結證稱：異議人在青海路與洛陽路口，異議人已經有接行動電話
    ，啟動後還繼續接聽，才跟隨到青海路與惠中路口，異議人停在紅綠燈時才予舉
    發等語。按道路交通管理處罰條例第七條第一項規定：「道路交通管理之稽查、
    違規之紀錄，由交通勤務警察，或依法令執行交通稽查任務之人員執行之」，而
    警察為維持交通秩序，依法執行職務，立場應是客觀公正，且與受處分人即異議
    人素不相識，亦無宿怨，當無設詞誣攀之理，是其所為證言，應屬真實可信，因
    而為確保交通安全，而有現場取締制度之必要。從而異議人所辯尚非可採。本件
    原處分機關援引首揭規定所為之處分，於法並無不合。綜上所述，本件異議為無
    理由，應予駁回等語。
二、抗告意旨雖猶稱：本件抗告人甲○○係在紅綠燈路口，靠路邊停妥車時，手機方
    響，才接電話，並未在行駛中打行動電話，原處分於法不合，為此提起抗告云云
    。
三、本院查，抗告人甲○○確在青海路與洛陽路口，即有接聽行動電話，繼續接聽到
    青海路與惠中路口，停在紅綠燈時，警員黃資堯才予舉發之事實，業據證人即執
    勤之警員黃資堯於原審時結證屬實，已如前述。而警察為維持交通秩序，依法執
    行職務，立場客觀公正，且與受處分人即抗告人甲○○並無仇怨，當無故意誣攀
    之理，其所為舉發，自堪採信，原審證人警員黃資堯與受處分人即抗告人甲○○
    素不相識，若抗告人甲○○並無違規之事實，衡情證人絕不可能無故駕車追趕欄
    截之理，是原審參酌警員黃資堯之證詞及卷附資料，以受處分人確有違規之事實
    ，而裁定駁回受處分人之異議，核無違誤，受處分人於本院並未提出其他有利之
    證據，其空言指摘原裁定不當，為無理由，應予駁回。
四、據上論斷，應依道路交通案件處理辦法第二十六條、刑事訴訟法第四百十二條，
    裁定如主文。
中      華      民      國      九十四   年      五       月     四     日
                                    臺灣高等法院臺中分院刑事第二庭
                                          審判長法  官  蕭  錦  鍾
                                                法  官  胡  森  田
                                                法  官  方  艤  駐
右正本證明與原本無異。
不得再抗告。
                                                書記官  廖  次  芬
中      華      民      國      九十四   年      五       月    四      日
                                                                        Ｉ
